臺灣屏東地方法院刑事判決　　　　　　　　　　　　　九十一年度易字第二六三號
　　公　訴　人　臺灣屏東地方法院檢察署檢察官
　　被　　　告　甲○○
右列被告因違反毒品危害防制條例案件，經檢察官提起公訴（九十一年度毒偵字第八
一號），本院判決如左：
    主  文
甲○○施用第二級毒品，處有期徒刑陸月，如易科罰金，以參佰元折算壹日。
    事  實
一、甲○○前因施用第二級毒品安非他命案件，先後二次經觀察、勒戒後，均認無繼
    續施用毒品之傾向，由台灣屏東地方法院檢察署檢察官分別於民國（下同）八十
    八年十一月三十日、九十年一月三十日，以八十八年度毒偵字第三八二號、九十
    年度毒偵緝字第十號為不起訴處分確定。其猶不知警惕，於九十年十二月十五日
    十五時十分採尿起回溯七十二小時內某時，在不詳地點，施用第二級毒品安非他
    命一次。嗣於九十年十二月十五日十五時十分許，在屏東縣警察局屏東分局採尿
    送驗而查獲。
二、案經屏東縣警察局屏東分局報請台灣屏東地方法院檢察署檢察官偵查起訴。
    理  由
一、訊據被告甲○○矢口否認有施用安非他命犯行，辯稱：可能係他人施用安非他命
    時，伊在旁不慎吸入所致云云。惟查，被告為警查獲時所採集尿液經送驗後，呈
    現安非他命陽性反應，此有臺灣檢驗科技股份有限公司九十年十二月二十八日
    KH2001C0000000號濫用藥物尿液檢驗報告一份在卷可稽。又臺灣檢驗科技股份有
    限公司係採用「氣相層析質譜儀分析法」，該分析法係將物質氣化後，再經分析
    管分離，由於各種物質之沸點及對管柱之吸附力不同，在經過檢測器測定後，表
    現出不同之滯留時間，以滯留時間來判斷係何種物質，並加以記錄其質譜圖。在
    物質之判斷上有如指紋之鑑定，其精確度已接近百分之百，因而以氣相層析質譜
    儀做藥物及其代謝產物之定性及定量分析，幾乎不會有偽陽性反應產生，是本件
    尿液檢驗應無錯誤之可能。參以安非他命價格昂貴，施用者為免浪費，多以吸食
    器為之，甚少任其散發於空氣中；且若被告非長時間與施用者直接相向，且存心
    大量吸入，以空氣中存在低劑量安非他命情形而言，應不致於在其尿液中檢驗出
    安非他命陽性反應，是其所辯，已不足取。綜上，被告施用第二級毒品之犯行堪
    以認定，應依法論科。
二、按海洛因為毒品危害防制條例第二條第一項第二款所規範之第二級毒品。核被告
    所為，係犯毒品危害防制條例第十條第二項之施用第二級毒品罪。其持有毒品之
    低度行為為施用毒品之高度行為所吸收，不另論罪。爰審酌被告犯罪之動機、目
    的、前已有施用毒品之犯行，經觀察勒戒後，仍無法根絕毒癮而又再度施用，顯
    見前次觀察勒戒尚不足以強化其戒毒之意志力，其於本院審理中飾詞否認犯行，
    態度非佳等一切情狀，量處如主文所示之刑，並諭知易科罰金之折算標準，以資
    懲儆。
據上論斷，應依刑事訴訟法第二百九十九條第一項前段，毒品危害防制條例第十條第
二項，刑法第十一條前段、第四十一條第一項前段，罰金罰鍰提高標準條例第二條，
判決如主文。
本案經檢察官蔡雯娟到庭執行職務。
中      華      民      國    九十一    年      五      月    三十一    日
                                    台灣屏東地方法院刑事第一庭
                                        審判長法  官  潘正屏
                                              法  官  林世民
                                              法  官  楊中琪
右正本證明與原本無異。
如不服本判決應於收受本判決送達後十日內向本院提出上訴書狀，其未敘述上訴理由
者，並得於提起上訴後十日內向本院補提理由書狀（均須按他造當事人之人數附繕本
 ）「切勿逕送上級法院」
                                               書記官   謝博興
中    華    民    國     九十一      年      六      月       三     日
附錄本判決論罪法條：
毒品危害防制條例第十條第二項
施用第二級毒品者，處三年以下有期徒刑。
